Cristian Andrés Peña Villar

Ingeniero en desarrollo de videojuegos y realidad virtual Universidad de Talca

Villa Alegre, Chile· www.linkedin.com/in/cristian-peña-villar ·+569 68687066· cristian.penavillar@gmail.com

Perfil Profesional

Creativo Ingeniero en desarrollo de videojuegos y realidad virtual con experiencia en el diseño y desarrollo de videojuegos. Con un enfoque sólido en el desarrollo de videojuegos como un prototipo de rol táctico y un serious game de simulación odontológica, además de un videojuego Endless Runner.

Capacidad probada para colaborar con equipos multidisciplinarios y gestionar proyectos desde la idea hasta la ejecución. Preparado para aportar habilidades únicas en diseño y programación al mundo de los videojuegos.

Experiencia laboral

Cienart Studios

Santiago, Chile

Desarrollador de videojuegos

Julio 2024-Octubre 2024

- Desarrollo de un videojuego Endless Runner centrado en un vehículo con habilidades especiales, donde el objetivo es evitar obstáculos y obtener un gran puntaje.
- Colaboración con un equipo multidisciplinario compuesto por artistas 2D, 3D y un músico, diseñando e implementando diversas mecánicas de juego
- Creación y desarrollo del documento GDD del videojuego.

BCS Studios

La Serena, Chile

Estudiante en práctica - Desarrollador de videojuegos

Enero 2023-Febrero 2023

- Creación de un prototipo de videojuego de rol táctico 1 vs. 1, inspirado en Final Fantasy Tactics.
- Participación en el área de experimentación de la empresa, con reuniones semanales para asignación y revisión de tareas.

Universidad de Talca - Facultad de Odontología

Talca, Chile

Estudiante en práctica - Desarrollador de videojuegos

Enero 2021-Febrero 2021

- Desarrollo de un serious game para simular la evaluación de pacientes en odontología, con el fin de postular a un fondo educativo.
- Trabajo en conjunto con el Dr. Francisco Franzani, utilizando recursos de Unity Asset Store para el arte y diseñando una interfaz de usuario intuitiva y clara

Juan MaestroLinares, ChileOperarioDiciembre 2019–Febrero 2020

• Responsable de la gestión en caja y cocina con atención al público.

Tarragona

Linares, Chile

Operario

Diciembre 2017-Febrero 2018

- Responsable de la gestión en caja y cocina con atención al público.
- Reconocido como Empleado del Mes.

Educación

Universidad de Talca Talca, Chile

Ingeniería en desarrollo de videojuegos y realidad virtual

Marzo 2019 - Abril 2024

Tesis: Desarrollo de un videojuego multijugador basado en Dixit

Profesor Guia: Dr. Felipe Besoain

Durante la formación académica se realizaron diversas ayudantías en módulos de programación y diseño.

Liceo Bicentenario Valentín Letelier Madariaga

Linares, Chile

Marzo 2015 - Noviembre 2018

Diversas actividades destacables en el establecimiento, premios a nivel nacional en bandas de guerra, diversos diplomas y medallas obtenidas por parte del establecimiento en actividades académicas y talleres.

Habilidades e intereses

Lenguajes de programación: C#, C++, C, Dart, Python, Java, JavaScript, HTML y CSS.

Motores de videojuegos: Experiencia en Unity y Unreal Engine.

Idiomas: Inglés intermedio, alemán básico.

Control de versiones: Experiencia en gestión de versiones y colaboración de proyectos utilizando GitHub.

Desarrollo en 2D y 3D: Conocimientos básicos en herramientas de diseño 2D y 3D para el desarrollo de videojuegos.

Conocimientos musicales: Conocimientos musicales, orientados principalmente en trompeta.

Automatización de flujos de trabajo: Familiaridad con la automatización de procesos de desarrollo de videojuegos.

Licencias y Certificaciones

Curso introductorio de alemán

Universidad de Talca Expedición: Enero 2024 Mostrar credencial

Introducción a ARDUINO

Mastermind

Expedición: Febrero 2023

ID de la credencial: b17c74d91305478c99490c4e44a63f99

Mostrar credencial

Montaje de hardware informático

Mastermind

Expedición: Febrero 2023

ID de la credencial: 3817db24ecfb48d1a07f936b2e3417e3

Mostrar credencial